---
title: "Steam dataset"
output:
  html_document:
    df_print: paged
---

# The Dataset

```{r warning=FALSE, error=FALSE, echo=F, show=F, include=F}
#library(rrecsys)
library(readr)
library(tidyr)
library(dplyr)
library(ggplot2)
library(plotly)
library("RColorBrewer")
```

The first dataset considered is the [Steam Video Games Dataset](https://www.kaggle.com/tamber/steam-video-games).
This dataset is a list of user behaviors, with columns: user-id, game-title, behavior-name, value. The behaviors included are 'purchase' and 'play'. The value indicates the degree to which the behavior was performed - in the case of 'purchase' the value is always 1, and in the case of 'play' the value represents the number of hours the user has played the game.
```{r}
raw_data = as_tibble(
  read.csv("steam-200k.csv", header=F,
           col.names = c( "user-id","game-title", "behavior-name", "value", "unknown")
           )
  ) %>% select(-unknown)
head(raw_data)
```
```{r include=F, echo=F, show=F}
# TODO remove
dim(raw_data)
```

# The most popular games
```{r}
line_data =
  raw_data %>%
  filter(behavior.name == "play") %>%
  group_by(game.title) %>% 
  count() %>% 
  ungroup() %>%
  arrange(desc(n)) %>%
  mutate(rnum=row_number())
```

```{r}
fig <- plot_ly(line_data, x = ~rnum)
fig <- fig %>% add_lines(y = ~n)
fig <- fig %>% layout(
    title = "Most Popular Games",
    xaxis = list(
      # TODO add buttons
      # TODO add game title with mouse over
      #rangeselector = list(
      #  #buttons = list(
      #  #  list(
      #  #    #count = 3,
      #  #    label = "3 mo",
      #  #    #step = 1,
      #  #    #stepmode = "backward"
      #  #    ),
      #  #  #list(step = "all"))),
      #  #  list(label="lol"))),
      title = "Games by Popularity",
      rangeslider = list(type = "int")
      ),
    yaxis = list(title = "Num. Of Players"))

fig
```

# The most played games
```{r}
play_time =
  raw_data %>%
  filter(behavior.name == "play") %>%
  select(-behavior.name) %>%
  group_by(user.id) %>%
  mutate(total_time = sum(value)) %>%
  ungroup() %>%
  mutate(perc_time = value/total_time) %>%
  select(user.id, game.title, time=value, perc_time, total_time)

games_play_time = play_time %>%
  select(-user.id, -time, -perc_time) %>%
  group_by(game.title) %>%
  summarize(total_time = sum(total_time)) %>%
  ungroup() %>%
  arrange(desc(total_time)) %>%
  mutate(rnum = row_number())
```
```{r}
considered_n = 21
to_plot = games_play_time %>% filter(rnum <= considered_n)
to_plot[considered_n,]$game.title = "Others"
to_plot[considered_n,]$total_time =
  games_play_time %>% filter(rnum >= considered_n) %>% summarize(total_time=sum(total_time)) %>% pull(total_time)

# TODO fare passaggio con bottone da un grafico all'altro
# TODO aggiungere label in cima a colonne
# TODO si puo' creare una colonna "spezzata" ad indicare che sarebbe molto piu' alta ed in cima ci metti il valore "fuori scala"?
to_plot %>%
  ggplot(aes(x=rnum, y=total_time)) +
  geom_col()
to_plot %>%
  filter(rnum != considered_n) %>%
  ggplot(aes(x=rnum, y=total_time)) +
  geom_col()
```


```{r include=F}
# TODO questo deve diventare una funziona che: selezionato uno user, torna il piechart dei suoi tempi
user_play_time =
  play_time %>%
  #filter( user.id == 3783783 )
  filter( user.id == sample(raw_data$user.id, 1) )
user_play_time
```


```{r include=T, show=F}
if (nrow(user_play_time) > 10) {
  perc_to_show=0.90
  to_plot = user_play_time %>%
    select(game.title, perc_time, time) %>%
    mutate(cum_perc_time=cumsum(perc_time)) %>%
    arrange(cum_perc_time) %>%
    filter(cum_perc_time <= perc_to_show)
  
  to_plot = to_plot %>%
    add_row(game.title="Others",
            perc_time=1.0 - max(to_plot$cum_perc_time),
            time = (summarize(user_play_time, sum(time)) - summarize(to_plot, sum(time))) %>% pull(),
            cum_perc_time=1.0)
} else {
  to_plot = user_play_time %>%
    select(game.title, perc_time, time) %>%
    mutate(cum_perc_time=cumsum(perc_time)) %>%
    arrange(cum_perc_time)
}

# Se il giocatore ha giocato a tantissimi giochi distribuendo il tempo
if (nrow(to_plot) > 10) {
  too_big_to_plot = to_plot %>%
    filter(game.title != "Others") %>%
    arrange(desc(perc_time)) %>%
    select(-cum_perc_time) %>%
    mutate(nrow = row_number())
  #too_big_to_plot
  
  to_plot = too_big_to_plot %>%
    filter(nrow < 8) %>%
    select(game.title, perc_time, time) %>%
    mutate(cum_perc_time=cumsum(perc_time)) %>%
    arrange(cum_perc_time)
  
  to_plot = to_plot %>%
    add_row(game.title="Others",
            perc_time=1.0 - max(to_plot$cum_perc_time),
            time = (summarize(user_play_time, sum(time)) - summarize(to_plot, sum(time))) %>% pull(),
            cum_perc_time=1.0)
  #to_plot
}
to_plot = to_plot %>%
#to_plot %>%
  mutate(label=scales::percent(perc_time)) %>%
  mutate(label=paste(label, paste(time,"h",sep=""), sep="\n")) %>%
  select(-cum_perc_time) %>%
  arrange(desc(game.title)) %>%
  mutate(lab.ypos = cumsum(perc_time) - perc_time/2)

to_plot
# TODO fare trucchetto per ordinare legenda

to_plot %>%
  ggplot(aes(x = "", y = perc_time, fill = game.title)) +
  geom_bar(width = 1, stat = "identity", color = "white") +
  coord_polar("y") +
  
  #geom_text(aes(y = lab.ypos, label = label), color = "white") +
  #geom_text(aes(y = lab.ypos, label = label), color = "black") +
  #geom_text(aes(x=rep(1.3, length(lab.ypos)), y = lab.ypos, label = label), color = "black") +
  #geom_text(aes(x=1-perc_time*.02, y = lab.ypos, label = label), color = "black") +
  #geom_text(aes(x=max(1, 1-perc_time*2), y = lab.ypos, label = label), color = "black") +
  
  #geom_text(aes(x=0.3 + (1-perc_time*.5), y = lab.ypos, label = label), color = "black") +
  geom_text(aes(x=0.3 + (1-perc_time*.6), y = lab.ypos, label = label), color = "black") +
  
  #scale_fill_manual(values= brewer.pal(n = 5, name = "RdBu")) +
  #scale_fill_manual(values= brewer.pal(n = 5, name = "Dark2")) +
  scale_fill_manual(values= brewer.pal(n=nrow(to_plot), name = "Pastel1")) +
  #scale_fill_manual(values= brewer.pal(n = 5, name = "Pastel2")) +
  labs(
    title = paste("Play Time of User", user_play_time %>% pull(user.id)),
    fill="Game Titles"
    ) + 
  theme_void()
```



# The most bought and NOT played
```{r}
# Per ogni gioco devo contare quanti l'hanno comprato
t1 = raw_data %>%
  filter(behavior.name == "purchase") %>%
  select(game.title) %>%
  group_by(game.title) %>%
  count() %>%
  ungroup() %>%
  arrange(desc(n)) %>%
  select(game.title, buy_num=n)
# Per ogni gioco devo contare quanti l'hanno giocato
t2 = raw_data %>%
  filter(behavior.name == "play") %>%
  select(game.title) %>%
  group_by(game.title) %>%
  count() %>%
  ungroup() %>%
  arrange(desc(n)) %>%
  select(game.title, play_num=n)

t1 %>%
  full_join(t2, by=c("game.title")) %>%
  replace_na(list(buy_num=0, play_num=0)) %>%
  mutate(buy_no_play=1 - play_num/buy_num) %>%
  arrange(desc(buy_no_play))
```

Alcuni sono DLC! In realta' sono stati giocati perche' basta giocare al gioco base
Usiamo un altro CSV per capire quali sono veramente giochi [Steam games complete dataset](https://www.kaggle.com/trolukovich/steam-games-complete-dataset)
```{r}
raw_data_2 = as_tibble( read.csv("steam_games.csv") ) %>%
  select(-url, -recent_reviews, -all_reviews, -mature_content,
         -minimum_requirements, -recommended_requirements, -discount_price) #%>%
  # TODO se si riesce a trasformare la data in data bene altrimenti bene uguale
  #replace_na(list(release_date = "NA")) %>%
  #mutate_at(vars(release_date), ~replace(., is.nan(.), "NA")) %>%
  #mutate( across(
  #  c(release_date),
  #  function(x) {
  #    if (is.character(x) && x != "NA" && x != "NaN" ) {
  #      parse_date(x, "%b %d, %Y",locale=locale("en"))
  #    } else {
  #      return(NA) 
  #    }} )
  #  )

head(raw_data_2)
colnames(raw_data_2)
dim(raw_data_2)
nrow(raw_data_2 %>% distinct(name))
```

Cerchiamo di capire come distinguere DLC dal resto...
```{r}
raw_data_2 %>%
  filter(types == "app") %>%
  #filter(grepl("Elder Scrolls",name))
  #filter(grepl("DLC",desc_snippet))
  #filter(grepl("DLC",game_details))
  #filter(grepl("DLC",genre))
  #filter(grepl("DLC",game_description))
  filter(grepl("DLC",popular_tags))
```
sembra che ci siano solo giochi (alcuni contengono i DLC, GOTY Edition, etc)

Cerchiamo di capire come distinguere DLC dal resto...
```{r}
raw_data_2 %>%
  #filter(types == "app") %>%
  filter(grepl("Elder Scrolls",name))
  #filter(grepl("DLC",desc_snippet))
```

```{r}
# TODO REMOVE
colnames(raw_data)
colnames(raw_data_2)
```


```{r}
games_info_raw =
  raw_data %>%
  distinct(game.title) %>%
  arrange(game.title) %>%
  left_join(raw_data_2, by=c("game.title"="name")) %>%
  group_by(game.title) %>%
  slice(1)
games_info_raw
  
# TODO REMOVE
#dim(raw_data %>% distinct(game.title))
#dim(games_info)
```

Ma di quanti abbiamo effettivamente i dati
```{r}
games_info_raw %>%
  filter(!is.na(types))
```
meno di 2000
Questi giochi appartengono a quanti dei giocatori?
```{r}
data = raw_data %>%
  right_join(
    games_info_raw %>%
      filter(!is.na(types)) %>%
      filter(release_date != "NaN") %>%
      filter(release_date != "NA") %>%
      select(game.title),
    by = "game.title"
    )

data
data %>% distinct(user.id)
data %>% distinct(game.title)
data %>% filter(behavior.name == "play")
data %>% filter(behavior.name == "purchase")
```
quindi lavorerei con oltre 10k persone e circa 2k giochi con oltre 90k interazioni tra user-game (di cui 35k play e 55k purchase)
QUESTI SONO I VERI DATI DI PARTENZA

```{r}
games_info = games_info_raw %>%
  right_join(data %>% distinct(game.title), by="game.title")
  
games_info
write.csv(games_info, "games_info.csv", row.names = F)
```

```{r}
users_info =
  raw_data %>%
  right_join(data %>% select(user.id, game.title, behavior.name), by=c("user.id","game.title","behavior.name"))
users_info
write.csv(users_info, "users_info.csv", row.names = F)
```









# I VERI DATI
```{r}
games_info = read.csv("games_info.csv") %>%
  # date as date and not as char
  mutate( across(
    c(release_date),
    function(x) {
        parse_date(x, "%b %d, %Y",locale=locale("en"))
      }) )
games_info
```


```{r}
users_info = read.csv("users_info.csv")
users_info
```

# TODO
Grafico "scatter" in cui X e' asse temporale le palle sono i giochi
il diametro e' il (log) numero di giocatori
colore potrebbe essere il genere
y il numero di ore totali dei giocatori

```{r}

games_info %>%
  select(game.title, release_date) %>%
  right_join(users_info %>% filter(behavior.name == "play") %>% distinct(user.id, game.title, value), by="game.title") %>%
  group_by(game.title) %>%
  summarize(players=n(),total_time = sum(value), release_date, .groups="keep") %>%
  distinct(game.title, players, total_time, release_date) %>%
  
  ggplot(aes(x=release_date, y=log(total_time), alpha=players)) +
  #ggplot(aes(x=release_date, y=log(total_time), diameter=players)) +
  #ggplot(aes(x=release_date, alpha=log(total_time), y=players)) + # brutto
  geom_point()

# TODO add over con ingrossamento del pallino overato
# TODO add nomi fissi a quelli piu' interessanti
```
































